---
title: "226305 Forschungsbericht Deutsche Netflix-Eigenproduktionen"
author: "md155, lf089, jk271, hw050, vb063"
date: "2023-10-29"
output:
  pdf_document:
    toc: yes
    toc_depth: '3'
  word_document:
    toc: yes
    toc_depth: '3'
  html_document:
    df_print: paged
    toc: yes
    toc_depth: 3
    number_sections: yes
subtitle: Analyse des Beziehungsnetzwerks eines Semesters
editor_options: 
  markdown: 
    wrap: 72
---

**Abstract und Keywords**\
Der vorliegende Forschungsbericht zielt darauf ab, die Zusammenhänge
zwischen den Regisseur\*innen, Drehbuchautor\*innen und Produzent\*innen
der elf erfolgreichsten deutschen Netflix-Produktionen zu analysieren.
Bei dem Gesamtnetzwerk handelt es sich um ein ungerichtetes,
ungewichtetes two-mode Netzwerk, welches insgesamt über 551 Knoten und
1153 Kanten verfügt. Die Beziehungsdimensionen umfassen mehrere
Netzwerke: Studium an derselben Bildungseinrichtung, romantische
Beziehungen, geschäftliche Beziehungen und häufige Zusammenarbeit. Die
Analyse zeigt, dass wer schon mal gemeinsam produziert hat, öfter
zusammenarbeitet, geschäftliche Beziehungen pflegt und sogar im privaten
Kontext Kontakt hat.

Keywords: Netzwerkanalyse, Netflixproduktionen, Erfolgsanalyse,
Streaming-Dienste

# Einleitung

Mithilfe dieses Netzwerks werden die wichtigsten Akteur\*innen der elf
erfolgreichsten deutschen Netflix Eigenproduktionen untersucht. Unter
anderem liegt dabei ein besonderer Fokus auf den Verbindungen zwischen
den jeweiligen Akteur\*innen. Davon sind nicht nur viele über ihren Job,
sondern auch privaten Leben miteinander vernetzt oder haben an derselben
Universität studiert. Diese haben wir uns ebenfalls genauer angeschaut,
um herauszufinden, wo die meisten Akteur\*innen studiert haben. Dabei
kommt es häufig zur Bildung von Cliquen, welche wir mithilfe unseres
Netzwerks ebenfalls genauer untersuchen wollten. Außerdem wurden
verschiedene Teilnetzwerke gebildet und die jeweiligen Zentralitätsmaße
analysiert, um wichtige Akteur\*innen herauszufiltern. Die Teilnetzwerke
wurden zur Veranschaulichung entsprechend visualisiert. Auch die Rolle
von Netflix innerhalb unseres Netzwerks hat uns interessiert: Produziert
der Streamingdienst seine Eigenproduktionen hauptsächlich selbst oder
kauft er sich stattdessen bei besonders beliebten und erfolgreichen
Produktionsfirmen ein? Um diese und weitere Thesen genauer zu
untersuchen, wurden verschiedene Attribute festgelegt, welche im
Codebuch genauer erläutert werden.

# Vorarbeiten und vergleichbare Studien

## Forschungsstand

Zum Netflix-Universum gibt es noch keine Netzwerkanalysen, weshalb sich
das Forschungsdesign an einer Studie zum Thema Koproduktionsbeziehungen
in der Filmbranche auf dem US-Markt anlehnt. Die Netzwerkanalyse
„Producing Quality: A Social Network Analysis of Coproduction
Relationships in High Grossing Versus Highly Lauded Films in the U.S.
Market" (Jade L. Miller, 2011) beschäftigt sich mit
Filmfinanzierungsstrukturen und kommt zu dem Ergebnis, dass
professionelle und persönliche Beziehungen die Struktur stark
mitdefinieren.

Miller vergleicht zwei Netzwerke miteinander: Das Netzwerk 1 stellt
Koproduktionsbeziehungen zwischen Produktionsfirmen von Filmen mit hohen
Einspielergebnissen dar, während das Netzwerk 2 die Beziehungen zwischen
Produktionsfirmen hochgelobter Filme im selben Zeitraum visualisiert.

## Arbeitshypothesen

Wir gehen von folgenden Arbeitshypothesen aus:

H1: Netflix arbeitet bevorzugt mit bereits erfolgreichen Menschen aus
der Filmbranche zusammen.

H2: Viele Drehbuchautor\*innen, Regisseur\*innen und Produzent\*innen
sind auch im privaten Leben miteinander vernetzt.

H3: Netflix produziert seine "Eigenproduktionen" nicht immer selbst,
sondern kauft sich stattdessen bei besonders beliebten und erfolgreichen
Produktionsfirmen ein.

H4: Die meisten Drehbuchautor\*innen, Regisseur\*innen und
Produzent\*innen haben an der Filmakademie Baden Württemberg studiert.

H5: Der Tatort ist eine wichtige Karrierestation für erfolgreiche
Drehbuchautor\*innen/ Regisseur\*innen, Produzent\*innen.

H6: Viele Drehbuchautor\*innen, Regisseur\*innen, Produzent\*innen
arbeiten bei mehreren Produktionen zusammen.

H7: Männer dominieren die Filmbranche auch bei Netflix.

Um diese These so gut wie möglich zu untersuchen und zu belegen, haben
wir zwei Unterthese aufgestellt:

H7a: Es gibt mehr Männer als Frauen unter den Filmmachenden.

H7b: Männer produzieren hauptsächlich mit Männern.

H7c: Männer produzieren hauptsächlich Crime und Frauen nur Drama.

H8: München hat Köln als Medienstadt überholt.

## Datenzugang, -bereinigung und Codebuch

Der Datensatz ist unter
[Github](https://github.com/viviba/netflix_eigenproduktionen_deutschland/tree/main)
verfügbar.

Das
[Codebuch](https://github.com/viviba/netflix_eigenproduktionen_deutschland/blob/main/Codebuch.md)
beschreibt die Variablen und Relationen des Netzwerks und ist ebenfalls
auf Github hinterlegt.

Als primäre Quelle für den Datenzugang haben wir die Internet Movie
Database (IMDb) festgelegt. Die IMDb ist eine amerikanische Datenbank,
in der Filme, Fernsehserien, Videoproduktionen und Computerspiele
dokumentiert werden. So konnten wir nahezu alle Attribute über
Regisseur\*innen, Drehbuchautor\*innen*,* und Produzent\*innen der
selektierten Serien erlangen. Für die erste Datenerhebung, beschlossen
wir, nur die zehn erfolgreichsten Serien aus deutscher Netflix
Produktion zu erheben. Diese Eingrenzung war nötig, da die Datenmenge
andernfalls zu groß gewesen wäre. Da zwei Serien gleich im IMDb-Ranking
abschnitten, wurde aus der Top 10, die Top 11. Jedes Teammitglied hat
dann die Daten von jeweils zwei Serien erhoben. Dabei wurden unsere
festgelegten Attribute in die Nodelist eingetragen. In die Edgelist
haben wir sowohl die Beziehungen zwischen den Akteur\*innen und den
Serien eingetragen, als auch die zwischen den Akteur\*innen. Daraufhin
wurde auf potenzielle Fehlerquellen, wie Kommafehler, Leerzeichen,
Umlaute oder Sonderzeichen kontrolliert, bis die Daten fehlerfrei
eingetragen waren und die erste Visualisierung des Netzwerks ausgeführt
werden konnte.

Zusätzlich dazu haben wir noch die Produktionen, an denen unsere
Akteur\*innen in den letzten 10 Jahren noch mitgearbeitet haben,
miterhoben. Dadurch wollten wir die Zusammenhänge zwischen der Netflix
Eigenproduktionen in Deutschland und anderen deutschen Produktionen
genauer analysieren. Für den Datenzugang nutzten wir hierfür wieder
IMDb.

# Analyse und Interpretation

## Das Gesamtnetzwerk

Das Gesamtnetzwerk umfasst 551 Knoten und 1153 Beziehungen (siehe
igraph-Objekt). Es ist ungerichtet und ungewichtet.

```{r Gesamtnetzwerk erstellen, include=FALSE}
options(repos = c(CRAN = "https://cran.rstudio.com"))
library(igraph)
install.packages("knitr")
install.packages("pandoc")

# Einlesen der Edge- und Nodelist
el <- read.csv("https://raw.githubusercontent.com/viviba/netflix_eigenproduktionen_deutschland/main/Edgelist_Netflix.csv", header=T, as.is=T, sep = ",")

nodes <- read.csv("https://raw.githubusercontent.com/viviba/netflix_eigenproduktionen_deutschland/main/Nodelist_Netflix.csv", header=T, as.is=T, sep = ",")

# Workaround für Teilnetzwerke
el$analysis_study_together <- el$relation == 5
el$analysis_are_together <- el$relation == 6
el$analysis_work_together <- el$relation == 7

# Matrix erstellen
edgematrix <-as.matrix(el)

# Zusammenführen von Edge- und Nodelist als igraph-Objekt nt
nt <- graph_from_data_frame(d=edgematrix, vertices=nodes, directed=F)

# Gesamtnetzwerk
ecount(nt)
vcount(nt)

# Übersicht über das Netzwerk
nt
```

```{r Beschreibung des Netzwerks, include=FALSE}
# Parameter zu Beschreibung des Netzwerks

# ist das Netzwerk bereits vereinfacht?
is.simple(nt)

# besteht das Netzwerk aus Komponenten?
# wenn ja, wie vielen?
is.connected(nt)
components(nt)

# Dichte des Netzwerks
edge_density(nt, loops=FALSE)

# Umfang des Netzwerks
diameter(nt)

# Pfaddistanzen (Distance)
farthest_vertices(nt)
```

Das Hauptnetzwerk besteht aus zwei Komponenten mit 532 und 19 Knoten,
die nicht miteinander verbunden sind. Die Dichte im Netzwerk beträgt
0,76 Prozent von allen möglichen Verbindungen. Die maximale Pfaddistanz
hat 10 Schritte.

```{r Einfache Visualisierung des erstellten Objekt, echo=FALSE, fig.height=9, fig.width=16}

plot(
  set.seed=123,
  nt,
  asp=0, 
  layout=layout_with_kk,
  vertex.size=5,
  vertex.label= nodes$id,
  main ="Übersicht Gesamtnetzwerk")
```

### Analyse der Teilnetzwerke

Nachdem wir das Gesamtnetzwerk erstellt haben, wollten wir das Netzwerk
für die Übersichtlichkeit vereinfachen. Daher haben wir für die drei
Relations "Director", "Writer" und "Executive Producer" drei
Teilnetzwerke erstellt. Mit dem Befehl subgraph.edges haben wir die
teilnetzwerke "director" für relation=1 erstellt, für relation=2 das
Netzwerk "writer" und für relation=3 das Teilnetzwerk "ex_producer".

```{r Teilnetzwerke für Director, Writer und Executive Producer erstellen, include=FALSE}
# Teilnetzwerk für Relation 1, 2 und 3 erstellen

director<- subgraph.edges(nt, E(nt)[relation==1])
director

writer<- subgraph.edges(nt, E(nt)[relation==2])
writer

ex_producer<- subgraph.edges(nt, E(nt)[relation==3])
ex_producer
```

### Teilnetzwerke nach Beziehungsart (Edge-Attribute)

Das Netzwerk besteht aus drei Beziehungsarten:

1.  **Zusammen studiert** (zukünftig Teilnetzwerk study),
2.  **Romantische Beziehungen** (zukünftig Teilnetzwerk romance) und
3.  **Geschäftliche Beziehung** (zukünftig Teilnetzwerk work).

```{r Teilnetzwerke erstellen, include=FALSE}
# Zusammen studiert
study_subset_edges <- E(nt)[relation == 5]
study <- subgraph.edges(nt, study_subset_edges)

# Romantische Beziehungen (Paar, Heirat)
romance_subset_edges <- E(nt)[relation == 6]
romance <- subgraph.edges(nt, romance_subset_edges)

# Geschäftliche Beziehungen (Produktionsgesellschaft)
work_subset_edges <- E(nt)[relation == 7]
work <- subgraph.edges(nt, work_subset_edges)

# Visualisierungen 
par(mfrow=c(2,2), mar=c(0,0,2,0))
```

```{r Vergleich der drei Netzwerke, paged.print=TRUE, include=FALSE}
# Vergleich der drei vereinfachte Netzwerke
# wir legen die Parameter der Visualisierung fest
# mfrow definiert, dass es eine Zeile mit drei Spalten sein soll
# mar steht für margins und legt fest, 
par(mfrow=c(1,3), mar=c(2,0,2,0)) 

plot(study, 
     edge.arrow.size=.3,
     layout=layout_with_kk,
     edge.color="black",
     edge.curved=.2,
     vertex.color="blue",
     vertex.label= V(nt)$id,
     main="Zusammen studiert")

plot(romance, 
     edge.arrow.size=.3,
     layout=layout_with_kk,
     edge.color="black",
     edge.curved=.2,
     vertex.color="red",
     vertex.label= V(nt)$id,
     main="Romantische Beziehung")

plot(work, 
     edge.arrow.size=.3,
     layout=layout_with_kk,
     edge.color="black",
     edge.curved=.2,
     vertex.color="green",
     vertex.label= V(nt)$id,
     main="Geschäftliche Beziehungen")

# setzt die Darstellung wieder auf eine Abbildung zurück
par(mfrow=c(1,1), mar=c(0,0,0,0))
```

# Überprüfung der Hypothesen

## H1: Netflix sucht sich Überflieger

```{r Hypothese 1, echo=FALSE}
# Netflix arbeitet bevorzugt mit bereits erfolgreichen Menschen aus der Filmbranche zusammen. 
nt
vertex.attributes(nt)$awards

a3 <- delete_vertices(nt, V(nt)[awards != 3])
a3

a2 <- delete.vertices(nt, V(nt)[awards != 2])
a2

list.vertex.attributes(nt)

vertex.attributes(a3)$awards

plot(a2, 
     edge.arrow.size=.3,
     layout=layout_with_kk,
     edge.color="purple",
     edge.curved=.2,
     edge.curved=curve_multiple(a3),
     main="Akteure mit 4 bis 5 Awards",
     vertex.label = V(nt)$ID)

plot(a3,
     edge.arrow.size=.3,
     layout=layout_with_kk,
     edge.color="blue",
     edge.curved=.2,
     edge.curved=curve_multiple(a3),
     main="Akteure mit mehr als 5 Awards",
     vertex.label = V(nt)$ID)

vcount(a3)
```

Es wurde ein Teilnetzwerk nach dem Vertex Attribut "awards" erstellt.
Dabei haben alle Akteur\*innen mit einem Award-Wert von drei mehr als
fünf Preise erhalten. Die Akteur\*innen mit einem Award-Wert von zwei
haben mindestens vier Preise gewonnen. Die Visualisierungen zeigen, dass
zehn Personen mehr als fünf Preise gewonnen haben und zwölf Filmmachende
vier oder fünf Preise gewonnen haben. Insgesamt haben also 22 von 64
Akteur\*innen eine Vielzahl an Preisen gewonnen. Das entspricht einm
Drittel der Filmmachenden. Es lässt sich also sagen, dass Netflix gern
mit bereits erfolgreichen Filmmachenden zusammen arbeitet.

## H2: Netzwerke auch privat

Viele Netflix Drehbuchautor\*innen, Regisseur\*innen sind auch im
privaten Leben miteinander vernetzt.

Die Untersuchung dieser These erfolgt anhand zwei exemplarischer
Beispiele:

Jantje Friese und Baran Bo Odar: Mithilfe der Recherche konnte
festgestellt werden, dass die Drehbuchautoren Jantje Friese und Baran Bo
Odar bereits mehrere gemeinsame Produktionen hatten. Sie produzierten
„Dark", „1899", „Who Am I" und „Das letzte Schweigen" gemeinsam.
Außerdem sind Jantje Friese und Baran bo Odar verheiratet und haben eine
gemeinsame Tochter (Reinhard, C. 2023). Durch das Attribut "Genre"
konnte festgestellt werden, dass Drama, Horror und Mystery zu ihren
Hauptgenres gehört. Außerdem haben beide an der Hochschule für Fernsehen
und Film Fernsehen in München studiert und später die Berliner
Produktionsfirma "Dark Ways" gegründet.

```{r Hypothese 2 Jantje Friese und Baran bo Odar, include=FALSE}
# University
list.vertex.attributes(nt)
vertex.attributes(nt)$university

uni <- delete_vertices(nt, V(nt)[university != "Hochschule fuer Fernsehen und Film Muenchen"]) 
uni
```

Jochen Laube und Fabian Maubach: Jochen Laube und Fabian Maubauch haben
2022 gemeinsam die Serie „Die Kaiserin" produziert. Durch die weitere
Recherchen konnte außerdem festgestellt werden, dass Laube und Maubach
2015 die Produktionsfirma „Sommerhaus Filmproduktion GmbH" gegründet
haben. Seitdem sind die Beiden Geschäftsführer der Firma, die ihren Sitz
in Berlin hat. Darüber hinaus haben beide an der Filmakademie
Baden-Württemberg studiert.

```{r Hypothese 2 Jochen Laube und Fabian Maubach, include=FALSE}
uni_bw <- delete_vertices(nt, V(nt)[university != "Filmakademie Baden Wuerttemberg"]) 
uni_bw
```

Schlussendlich lässt sich sagen, dass es in diesem Netzwerk durchaus
Akteure gibt, die auch im privaten Leben miteinander vernetzt sind oder
immer wieder mit denselben Akteur\*innen zusammenarbeiten. Jedoch lässt
sich daraus nicht schlussfolgern, bei wie viel weiteren Akteur\*innen
dies ebenfalls der Fall ist. Es lässt sich also nicht eindeutig sagen,
ob die These belegt werden kann.

## H3: Netflix lagert seine Produktionen aus

Für diese These wurde nach dem Vertex-Attribut „Produktionsfirma"
gefiltert und nachgeschaut, wie viele Serien und Filme direkt von
Netflix Studios kamen und wie viele von anderen Produktionsfirmen
produziert wurden.

```{r Hypothese 3, echo=FALSE, include=FALSE}
nest  <- delete_vertices(nt, V(nt)[Produktionsfirma != "Netflix Studios"])
nest

# Anzahl der Vertices = 2
vcount(nest)

# Anzahl der Edges = 0
ecount(nest)

# Bildundtonfabrik
butf  <- delete_vertices(nt, V(nt)[Produktionsfirma != "Bildundtonfabrik"]) 
butf

# Anzahl der Vertices = 26
vcount(butf)

# Anzahl der Edges = 12
ecount(butf)

# Dark Ways
dw  <- delete_vertices(nt, V(nt)[Produktionsfirma != "Dark Ways"]) 
dw

# Anzahl der Vertices = 9
vcount(dw)

# Anzahl der Edges = 0
ecount(dw)

# Gebrueder Beetz Filmproduktion
gb  <- delete_vertices(nt, V(nt)[Produktionsfirma != "Gebrueder Beetz Filmproduktion"]) 
gb

# Anzahl der Vertices = 9
vcount(gb)

# Anzahl der Edges = 0
ecount(gb)

# Visualisierung 
par(mfrow=c(2,2), mar=c(0,0,2,0))

plot(nest,
     layout=layout_with_kk,
     main="Netflix Studios Visualisierung",
     edge.color="grey80",
     edge.arrow.size=.3,
     vertex.color="lightgreen")

plot(dw,
     layout=layout_with_kk,
     main="Dark Ways Visualisierung",
     edge.color="grey80",
     edge.arrow.size=.3,
     vertex.color="green")

plot(butf,
     layout=layout_with_kk,
     main="Bildundtonfabrik Visualisierung",
     edge.color="grey80",
     edge.arrow.size=.3,
     vertex.color="darkgreen")

plot(gb,
     layout=layout_with_kk,
     main="Gebrüder Beetz Visualisierung",
     edge.color="grey80",
     edge.arrow.size=.3,
     vertex.color="blue")

par(mfrow=c(1,1), mar=c(0,0,0,0))
```

In der Visualisierung ist zu sehen, welche Produktionsfirmen wie viele
Serien und/oder Filme produziert haben. Dabei ist zu erkennen, dass die
Firmen "Dark Ways" und "Bildundtonfabrik" ein viel größeres Netzwerk an
Eigenproduktionen aufweisen.

Das Gesamtnetzwerk hat 551 Knoten und 1019 Kanten. Im Vergleich dazu hat
das Teilnetzwerk der Netflix Eigenproduktionen 2 Knoten und keine
Kanten, also nicht viele Eigenproduktionen und auch keine untereinander
verbundenen Akteur\*innen. Netflix Studios hat also nur sehr wenige
Serien selbst produziert. Das Bildundtonfabrik-Netzwerk hingegen hat 26
Knoten und zwölf Kanten, also mehrere Eigenproduktionen und auch mehrere
Verbindungen der Akteur\*innen und Produktionen untereinander. Die
Produktionsfirma "Dark Ways" hat neun Knoten und keine Kanten,also keine
Produktionen, die untereinander verbunden sind. Es lässt sich also
sagen, dass Netflix seine Produktionen definitiv nicht alle selbst
produziert.

## H4: Filmhochschule Ludwigsburg bringt Profis hervor

```{r Hypothese 4, include=FALSE}
# Die meisten Regisseur*innen haben an der Filmakademie Baden Wuerttemberg studiert.

# Nach Universität Ludwigsburg filtern 

Filmak_bw <- delete_vertices(nt, V(nt)[university_short!="FABW"])
Filmak_bw

# Dreizehn Drehbuchautoren waren auf der FABW 

# Nach Universität Köln filtern

Uni_Koeln <- delete_vertices(nt, V(nt)[university_short!="KHM"])
Uni_Koeln
# Drei Drehbuchautoren haben in Köln studiert

# Nach Universität München filtern

Uni_Muenchen <- delete_vertices(nt, V(nt)[university_short!="HFFM"])
Uni_Muenchen

# Drei Drehbuchautoren haben in München studiert
```

Die Filmakademie Baden-Württemberg mit ihrem Animationsinstitut und dem
Postgraduierten-Programm Atelier Ludwigsburg-Paris zählt zu den
international angesehensten Film- und Medienhochschulen (Filmakademie
Baden-Württemberg \| Stadt Ludwigsburg \| Ludwigsburg, o. J.). Daher
wollten wir wissen, ob sich diese Aussage auch in unserem Netzwerk
widerspiegelt und wir diese These bestätigen können. Zum Vergleich
nahmen wir zwei andere Universitäten, die ebenfalls angesehen im Bereich
Film sind: Die Hochschule für Fernsehen und Film München und der
Kunsthochschule für Medien in Köln. Mit dem Befehl delete_vertices
konnten wir herausfiltern, wie viele Personen an den einzelnen
Hochschulen studiert haben.Wir haben nach den Universitätskürzeln
gefiltert, also "university_short !="FABW", "KHM" und "HFFM". Dabei
haben auf der Filmakademie Baden-Württemberg in Ludwigsburg (Filmak_bw)
13 Personen aus unserem Netzwerk studiert. An der Kunsthochschule für
Medien in Köln (Uni_Koeln) und an der Hochschule für Fernsehen und Film
München (Uni_Muenchen) haben jeweils drei Personen aus unserem Netzwerk
studiert. Somit können wir diese These eindeutig bestätigen.

## H5: Alle machen Tatort?

```{r Hypothese 5, echo=FALSE, include=FALSE}
# Ersten Grades
ego_tatort <- make_ego_graph(nt, order = 1, nodes = V(nt)$name == "Tatort", mode ="all")

ego_tatort <- ego_tatort[[1]]

plot(ego_tatort)
# 15 Akteur*innen 

# Zweiten Grades
ego_tatort_2 <- make_ego_graph(nt, order = 2, nodes = V(nt)$name == "Tatort", mode ="all")

ego_tatort_2 <- ego_tatort_2[[1]]


plot(ego_tatort_2)

# nur erfolgreiche Akteur*innen (mindestens 4 Preise gewonnen)
only_successful_tatort_big <- delete_vertices(ego_tatort, V(ego_tatort)[awards == "1"])
only_successful_tatort_big

plot(only_successful_tatort_big,
     edge.arrow.size=.3,
     layout=layout_with_kk,
     edge.color="blue",
     edge.curved=.2,
     vertex.label.color="black")

# nur erfolgreiche Akteur*innen (über 5 Preise gewonnen)
only_successful_tatort <- delete_vertices(ego_tatort, V(ego_tatort)[awards != "3"])
only_successful_tatort

# Visualisierung

plot(only_successful_tatort,
     edge.arrow.size=.3,
     layout=layout_with_kk,
     edge.color="blue",
     edge.curved=.2,
     vertex.label.color="black")

# Viviane Andereggen, Sebastian Colley, Oliver Hirschbiegel und Christian Alvart 
```

Hier haben wir überprüft, ob folgende Hypothese auf unser Netzwerk
zutrifft: Die meisten erfolgreicher
Drehbuchautor\*innen/Regisseur\*innen/Produzent\*innen haben an
mindestens einem Tatort mitgewirkt.

Dazu haben wir zuerst ein Ego-Netzwerk für den Knoten "Tatort" erstellt.
Das Tatort-Netzwerk ersten Grades zeigt alle Akteur\*innen, die schon
mal an einem Tatort mitgearbeitet haben. Das Netzwerk zweiten Grades
zeigt zusätzlich noch die Produktionen, an denen sie sonst noch
mitgearbeitet haben.

Schließlich haben wir mit dem delete.vertices-Befehl alle Knoten aus dem
Tatort-Netzwerk gelöscht, die nur ein bis drei Preise gewonnen haben.
Somit zeigt das Netzwerk only_successful_tatort_big alle Akteur\*innen
an, die mindestens vier Preise gewonnen haben.

Um den Rahmen noch etwas mehr einzuschränken, haben wir auch ein zweites
Netzwerk visualisiert, dass nur die Akteur\*innen anzeigt, die über fünf
Preise gewonnen haben.

Bei 64 Akteur\*innen-Knoten im Gesamtnetzwerk, entsprechen 11 Knoten,
die bei einem Tatort mitgemacht haben, knapp 19%.

## H6: Filmmachende begegnen sich immer wieder

Zu Beginn unserer Gruppenarbeit haben wir unter anderem die These
aufgestellt, dass viele Drehbuchautor\*innen, Regisseur\*innen und
Produzent\*innen bei mehreren Produktionen miteinander zu tun haben. Aus
diesem Grund haben wir alle Akteur\*innen, die mehrmals zusammen
gearbeitet haben, mit der Relation = 8 in der Edgelist markiert. Im
Folgenden wird nun ein Teilnetzwerk erstellt, das ausschließlich die
Akteuren\* innen zeigt, die öfters zusammen gearbeitet haben.

```{r Hypothese 6, echo=FALSE, include=FALSE}
# Viele Drehbuchautor*innen, Regisseur*innen, Produzent*innen  arbeiten bei mehreren Produktionen zusammen.

# Teilnetzwerk Relation = 8
zusammen<- subgraph.edges(nt, E(nt)[relation==8])
zusammen

# Visualisierung
plot(zusammen,
     edge.arrow.size=1.5,
     layout=layout_with_kk,
     edge.color="blue",
     edge.curved=1,
     edge.curved=curve_multiple(zusammen),
     vertex.label=V(nt)$id,
     main="Teilnetzwerk Häufige Zusammenarbeit")
```

## H7: Männer an die Spitze

```{r Hypothese 7, include=FALSE}
# Netzwerk nur Frauen
fem <- delete_vertices(nt,V(nt)[sex == 1])
fem

fem_nur <- delete_vertices(fem,V(fem)[sex == 99])
fem_nur

plot(fem_nur, vertex.label=NA)

# von insgesamt 64 Akteur*innen, 17 weibliche Knoten 

# Netzwerk nur Männer
men <- delete_vertices(nt,V(nt)[sex == 2])
men

men_nur <- delete_vertices(men,V(men)[sex == 99])
men_nur

plot(men_nur, vertex.label=NA)

# von insgesamt 64 Akteur*innen, 47 männliche Akteure
```

Hier haben wir überprüft, ob folgende Hypothese auf unser Netzwerk
zutrifft: Die Filmbranche ist überwiegend männerdominiert.

Dazu haben wir zuerst mit dem Befehl delete.vertices-Befehl alle Knoten
aus dem Gesamtnetzwerk gelöscht, die männlich sind und im nächsten
Schritt dasselbe mit weibliche Knoten gemacht. So kamen wir zu dem
Ergebnis, dass unser Netzwerk 17 weibliche und 47 männliche Knoten
beinhaltet. Bei einer prozentualen Verteilung von 73% männlichen und 27%
weiblichen Knoten, wird die These also bestätigt.

## H7a: Männer produzieren nur mit Männern

### Kombination von Edge- und Nodeattributen

```{r Hypothese 7a, echo=FALSE, include=FALSE}
# Männer produzieren nur mit Männern

# Frauen im Zusammenarbeitsnetzwerk
z_fem <- delete_vertices(zusammen,V(zusammen)[sex == 1])
z_fem
z_fem_nur <- delete_vertices(z_fem,V(z_fem)[sex == 99])
z_fem_nur
count_components(z_fem_nur)
vertex.attributes(z_fem_nur)$name

# Männer im Zusammenarbeitsnetzwerk
z_man <- delete_vertices(zusammen,V(zusammen)[sex == 2])
z_man

z_man_nur <- delete_vertices(z_man,V(z_man)[sex == 99])
z_man_nur
count_components(z_man_nur)
vertex.attributes(z_man_nur)$name

# Visualisierung der Ergebnisse
par(mfrow=c(2,2), mar=c(0,0,2,0))
plot(z_fem_nur,
     layout=layout_with_kk,
     main="Frauen, die zusammen produziert haben",
     edge.color="grey80",
     edge.arrow.size=.3,
     vertex.color="lightpink")

plot(z_man_nur,
     layout=layout_with_kk,
     main="Männer, die zusammen produziert haben",
     edge.color="grey80",
     edge.arrow.size=.3,
     vertex.color="lightblue")

par(mfrow=c(1,1), mar=c(0,0,0,0))
```

Die These stimmt: In der Visualisierung sieht man deutlich, dass es mehr
Verbindungen unter den Männern, als unter den Frauen gibt. Somit
bewahrheitet sich unsere These.

## H7b: Männer produzieren nur Crime

```{r Hypothese 7b, echo=FALSE, include=FALSE}
# Männer produzieren hauptsächlich Crime und Frauen nur Drama
list.vertex.attributes(nt)
vertex.attributes(nt)$sex

# Frauen
# Frauen im Gesamtnetzwerk
list.vertex.attributes(fem)
vertex.attributes(fem)$sex

fem <- delete_vertices(nt,V(nt)[sex == 1])
fem

fem_nur <- delete_vertices(fem,V(fem)[sex == 99])
fem_nur

# Frauen, die Drama produziert haben
fem_nur_dr <- delete_vertices(fem_nur, V(fem_nur)[genre != 6])
fem_nur_dr

# Frauen, die Crime produziert haben 
fem_nur_cr <- delete_vertices(fem_nur, V(fem_nur)[genre != 4])
fem_nur_cr

# Insgesamt
vcount(fem_nur_cr)
vcount(fem_nur_dr)
# 4 der Frauen haben Crime produziert, während 11 Drama produziert haben.

# Männer
# Männer im Gesamtnetzwerk
list.vertex.attributes(nt)
vertex.attributes(nt)$sex

man <- delete_vertices(nt,V(nt)[sex == 2])
man

list.vertex.attributes(man)
vertex.attributes(man)$sex

man_nur <- delete_vertices(man,V(man)[sex == 99])
man_nur

# Männer, die Drama produziert haben
man_nur_dr <- delete_vertices(man_nur, V(man_nur)[genre != 6])
man_nur_dr

# Männer, die Horror produziert haben 
man_nur_cr <- delete_vertices(man_nur, V(man_nur)[genre != 4])
man_nur_cr

# Insgesamt
vcount(man_nur_cr)
vcount(man_nur_dr)
#23 der Männer haben Crime produziert, während 15 Drama prouduziert haben

# Visualisierungen der Endergebnisse 
par(mfrow=c(2,2), mar=c(0,0,2,0))

plot(fem_nur_dr,
     layout=layout_with_kk,
     main="Frauen, die Drama produziert haben",
     sub="11 Frauen haben Drama produziert",
     edge.color="grey80",
     edge.arrow.size=.3,
     vertex.color="pink")

plot(fem_nur_cr,
     layout=layout_with_kk,
     main="Frauen, die Crime produziert haben",
     sub="4 Frauen haben Crime produziert",
     edge.color="grey80",
     edge.arrow.size=.3,
     vertex.color="pink")

plot(man_nur_dr,
     layout=layout_with_kk,
     main="Männer, die Drama produziert haben",
     sub="15 Männer haben Drama prouduziert",
     edge.color="grey80",
     edge.arrow.size=.3,
     vertex.color="blue")

plot(man_nur_cr,
     layout=layout_with_kk,
     main="Männer, die Crime produziert haben",
     sub="23 Männer haben Crime produziert",
     edge.color="grey80",
     edge.arrow.size=.3,
     vertex.color="blue")

par(mfrow=c(1,1), mar=c(0,0,0,0))
```

Die Visualisierung zeigt, dass diese These nicht ganz korrekt ist. Die
Frauen in unserem Netzwerk produzieren zwar deutlich mehr Drama (11),
aber es gibt durchaus weibliche Akteure, die ebenfalls Crime (4)
produziert haben. Auch, dass Männer hauptsächlich Crime (23) produzieren
ist nicht ganz korrekt, denn es gibt auch viele männliche Akteure, die
ebenfalls Drama (15) produziert haben. Dabei muss ebenfalls
berücksichtigt werden, dass es mehr Männer als Frauen in unserem
Gesamtnetzwerk gibt.

## H8: München vor Köln

Köln gilt schon immer als Medienhauptstadt. Als Heimat des WDR, RTL und
unzähligen weiteren Sendern und Hochburg der YouTube-Szene ist Köln eine
wichtige Stadt für Medienmachende (Kölnmagazin, 2016). Trotzdem kommen
23 der Top-100-Unternehmen aus der deutschen Medienbranche aus Bayern,
die meisten aus München (Demmerle, o. J.). Daher stellten wir die These
auf, ob München Köln inzwischen abgelöst hat und als neue
Medienhauptstadt Deutschlands gilt.

```{r These 8, include=FALSE}
# München hat Köln als Medienstadt überholt.

# Nach München filtern
Drehort_Muenchen <- delete_vertices(nt, V(nt)[location!="Muenchen"])
Drehort_Muenchen

# 22 Filme wurden in München gedreht

# Nach Köln filtern
Drehort_Koeln <- delete_vertices(nt, V(nt)[location!="Koeln"])
Drehort_Koeln

# 48 Filme wurden in Köln gedreht
```

Dafür haben wir auch hier den Befehl delete_vertices verwendet. Zuerst
wurde nach der Location != "Muenchen" und "Koeln" gefiltert, um die
Anzahl der dort produzierten Episoden herauszufinden. Dabei bekamen wir
das Ergebnis, dass aus unserer Netzwerkanalyse 22 Filme in München und
in Köln 48 gedreht wurden. Das ist ein eindeutiges Ergenis, unsere These
stellt sich als falsch heraus. München hat Köln als Medienhauptstadt
nicht überholt.

## Teilnetzwerke nach Node-Attributen

### Teilnetzwerk Produktionsfirmen

```{r Teilnetzwerk nach dem Node-Attribut Produktionsfirma, fig.height=9, fig.width=16, echo=FALSE, include=FALSE}
# Netzwerk der Produktionsfirmen 
list.vertex.attributes(nt)
vertex.attributes(nt)$Produktionsfirma

# Welche Produktionsfirma hat wie viele Produktionen bei Netflix 
produktionsfirmen <- V(nt)$Produktionsfirma
anzahl_knoten_pro_firma <- table(produktionsfirmen)
print(anzahl_knoten_pro_firma)

# Wie viele Produktionsfirmen sind in unserem Netzwerk?
gesamtanzahl_produktionsfirmen <- length(unique(produktionsfirmen))
print(gesamtanzahl_produktionsfirmen)
# 214 Produktionsfirmen

#Visualisierung Teilnetzwerk Produktionsfirmen
pf <- induced_subgraph(nt, V(nt)[V(nt)$attribute =="Produktionsfirma"])

plot(nt,
     asp=0, 
     layout=layout.fruchterman.reingold, 
     vertex.size=5,
     edge.arrow.size=2,
     vertex.label=nodes$Produktionsfirma,
     edge.color="pink",
     main="Gesamtnetzwerk der Produktionsfirmen",
   vertex.frame.color="violet",
     edge.curved=curve_multiple(nt))


# Visualisierung wichtiger Produktionsfirmen
par(mfrow=c(2,2), mar=c(0,0,2,0))

# Kundschafter Filmproduktion  
Kfp <- delete_vertices(nt, V(nt)[Produktionsfirma != "Kundschafter Filmproduktion"]) 
Kfp

plot(Kfp,
     layout=layout_with_kk,
     main="Kundschafter Filmproduktionen",
     edge.color="grey20",
     edge.arrow.size=.3,
     vertex.color="blue")

vcount(Kfp) # 12

# Netzwerk ARD Degeto Film 
ARDF  <- delete_vertices(nt, V(nt)[Produktionsfirma != "ARD Degeto Film"])
ARDF

plot(ARDF,
     layout=layout_with_kk,
     main="ARD Degeto Film ",
     edge.color="grey20",
     edge.arrow.size=.3,
     vertex.color="yellow")

vcount(ARDF) # 14

# Netzwerk UFA Fiction 
UFA  <- delete_vertices(nt, V(nt)[Produktionsfirma != "UFA Fiction"]) 
UFA

plot(UFA,
     layout=layout_with_kk,
     main="UFA Fiction",
     edge.color="grey20",
     edge.arrow.size=.3,
     vertex.color="purple")

vcount(UFA) # 14

# Netzwerk Gebrueder Beetz Filmproduktion

gb  <- delete_vertices(nt, V(nt)[Produktionsfirma != "Gebrueder Beetz Filmproduktion"]) 
gb

plot(gb,
     layout=layout_with_kk,
     main="Gebrueder Beetz Filmproduktion",
     edge.color="grey40",
     edge.arrow.size=.3,
     vertex.color="pink")

vcount(gb) # 9

# Netzwerk Dark Ways 
dw <- delete_vertices(nt, V(nt)[Produktionsfirma != "Dark Ways"]) 
dw

plot(dw,
     layout=layout_with_kk,
     main="Dark Ways",
     edge.color="grey80",
     edge.arrow.size=.3,
     vertex.color="lightblue")

vcount(dw) #9

# Netzwerk Bildundtonfabrik 

butf <- delete_vertices(nt, V(nt)[Produktionsfirma != "Bildundtonfabrik"])
butf

plot(butf,
     layout=layout_with_kk,
     main="Bildundtonfabrik Visualisierung",
     edge.color="grey80",
     edge.arrow.size=.3,
     vertex.color="darkgreen")

vcount(butf) # 26
```

Die sechs Produktionsfirmen mit den meisten Produktionen aus dem
deutschen Netflix Netzwerk sind hier visualisiert. Mit 26 Produktionen
hat die Bildundtonfabrik am meisten für Netflix produziert.

## Teilnetzwerke: Componenten, Cluster und Cliquen

Die Analyse hat Teilnetzwerke nach spezifischen Kriterien generiert.
Jedes Netzwerk verfügt aber auch über spezielle Eigenarten, wenn sich
Knoten nach bestimmten Kriterien zusammenfinden.

Auf der Ebene des Netzwerks sind die Komponenten: Wenn keine isolierten
Knoten existieren und alle Knoten in einem Hauptnetzwerk verbunden sind,
dann liegt ein Netzwerk mit einer Komponente vor. Die Prüfung erfolgt
mit dem Befehl is_connected(g). Achtung: manche Berechnungen von
Netzwerkmaßen sind nur bei Netzwerken möglich, die aus einer Komponente
bestehen.

### Komponenten

**Komponenten analysieren**\
Wir sehen, dass das Gesamtnetzwerk aus zwei Komponenten besteht: Einer
großen Hauptkomponente und einer kleineren Komponente aus 19 Knoten. Die
kleinere, isolierte Komponente besteht aus dem Netzwerk um die Serie
"Rohwedder". Die Serie ist weniger vernetzt, da die Akteur\*innen
beispielsweise nichts in Richtung Film studiert haben und eigentlich aus
der Politik- oder Wirtschaftsbranche kommen. Hinzu kommt, dass es sich
nur um drei Akteure handelt, die an der Serie mitgearbeitet haben.

```{r Komponenten analysieren, include=FALSE}
# Anzahl der Komponenten
count_components(nt)

nt_groups <- groups(components(nt))
nt_groups
```

**Starke und schwache Komponenten** Netzwerke lassen sich in starke und
schwache Komponenten analysieren. Dazu prüft man zunächst, ob es sich um
eine Komponente handelt und zerlegt diese dann in eine starke und
schwache Komponente. Stark bedeutet hier, dass es sich um einen
Teilcommunities mit einer höheren Dichte handelt.

```{r Starke und schwache Komponenten, include=FALSE}
# Unteranalyse der Hauptkomponente
is_connected(nt)

# Analyse der Verteilung der Komponenenten
components(nt, mode = c("weak", "strong")) 

# Analyse der starken Komponenten
components(nt, mode = "strong")

# Anzahl der Komponenten
count_components(nt)

# Aufteilung der Komponenten
comp_nt <- components(nt)
groups(comp_nt)
```

```{r Prüfung verbundener Cluster, include=FALSE}
# Anzahl der Clusters
clusters(nt)

# Sind die Cluster miteinander verbunden?
is_connected(nt)
```

Die Analyse zeigt: Das Netzwerk besteht hat keine Cluster.

**Netzwerk in Komponenten zerlegen**

```{r Komponenten berechnen und isolieren, fig.height=6, fig.width=19, echo=FALSE, include=FALSE}
# Anzahl der Clusters
clusters(nt)

# Komponenten auftrennen
nt_comp <- decompose.graph(nt)
nt_comp

# Komponenten neu benennen
nt_comp1 <- nt_comp[[1]]
nt_comp2 <- nt_comp[[2]]

# neue Teilkomponenten analysieren
nt_comp1
nt_comp1

# Die Komponenten in einer Visualisierung vergleichen

# Visualisierung im Vergleich
par(mfrow=c(1,2), mar=c(0,0,4,0)) # definiert, dass 3 plots in einer Zeile stehen

plot(nt_comp1, layout=layout_with_kk,
     edge.arrow.size=.4,
     edge.color="gold",
     vertex.color="gold",
     vertex.frame.color=NA,
     vertex.label.color="black",
     edge.curved=.2,
     edge.curved=curve_multiple(nt_comp1),
     main="Hauptkomponente")

plot(nt_comp2, layout=layout_with_kk,
     edge.arrow.size=.4,
     edge.color="tomato",
     vertex.color="tomato",
     vertex.frame.color=NA,
     vertex.label.color="black",
     edge.curved=.2,
     edge.curved=curve_multiple(nt_comp2),
     main="kleinere Komponente")

par(mfrow=c(1,1), mar=c(0,0,4,0))


```

**Relevanz von Komponenten**: Die Aufteilung in Komponenten ist wichtig,
weil dadurch Netzwerkmaße beeinflusst werden.

```{r Komponenten im Vergleich am Beispiel Dichte, include=FALSE}

# Dichteberechnungen im Vergleich
edge_density(nt) # 0,76% 
edge_density(nt_comp1) # 0,79%
edge_density(nt_comp2) # 18,13%
```

Beispielsweise zeigt die Berechnung der Dichte im Netzwerk, dass im
Gesamtnetzwerk nt eine Dichte von 0,76% vorliegt, die Hauptkomponente
eine Dichte von 0,79% und die Teilkomponente eine Dichte von rund 18%
besitzt. Dies bedeutet, dass die Teilkomponente deutlich stärker
vernetzt ist als die Hauptkomponente.

### Communities berechnen

Die Berechnung von Communities ist in unserem Netzwerk nicht sinnvoll,
weil wir keine Cluster haben. Somit ist ein Ergebnis nicht
aussagekräftig. Das Gleiche gilt für Dyaden und Triaden. Ohne
wechselseitige Beziehungen gibt es keine Reziprozität.

### Cliquen

Mit dem Befehl clique() haben wir untersucht, wer häufig zusammen
gearbeitet hat. Es würde den Rahmen dieser Arbeit sprengen, alle Cliquen
einzelnd zu untersuchen, daher beschränken wir uns bei der Untersuchung
ausschließlich auf die größte Clique. Die größte Clique bildet sich aus
Knoten Georg Hartmann, Soleen Yusef, Bob Konrad, Richard Kropf und Hanno
Hackfort. Damit wir beurteilen können, ob es Überschneidungen bei den
Produktionen gibt, erstellen wir für jeden Knoten ein Ego-Netzwerk und
visuallisieren diese. Im Anschluss vergleichen wir die verschiedenen
Visualisierungen.

```{r Triadenstruktur: Cliquen, echo=FALSE, include=FALSE}
# Cliquen innerhalb des Teilnetzwerks Akteur*innen in einem Netzwerk
cliquen<-cliques(zusammen, min =3, max = NULL)
cliquen

# Größte Clique in diesem Netzwerk herausfinden
lc<- largest.cliques(zusammen)
lc

# Umwandlung zur Visualisierung
V(zusammen)$id <- V(zusammen)$name
zusammen_lc <- subgraph(zusammen, lc[[1]])

plot(zusammen_lc,
     layout= layout.fruchterman.reingold,
     vertex.label=nodes$id,
      main="Größte Clique innerhalb des Teilnetzwerks")
```

```{r Ego-Netzwerke der CLiquen-Mitglieder, fig.height=9, fig.width=16, echo=FALSE, include=FALSE}
# Überprüfen, ob die Cliquen-Mitglieder bei denselben Produktionen mitgewirkt haben, anhand von Ego-Netzwerken

# Mitglieder im der Clique: Georg Hartmann, Soleen Yusef, Bob Konrad, Richard Kropf, Hanno Hackfort
list.edge.attributes(nt)
list.vertex.attributes(nt)

# Egonetzwerk Georg Hartmann
ego_Hartmann<- make_ego_graph(nt, order = 1, nodes = V(nt)$name == "Georg Hartmann", mode ="all")
ego_Hartmann

ego_Hartmann1 <- ego_Hartmann[[1]]
ego_Hartmann1

# Egonetzwerk Soleen Yusef
ego_yusef<- make_ego_graph(nt, order = 1, nodes = V(nt)$name == "Soleen Yusef", mode ="all")
ego_yusef

ego_yusef1 <- ego_yusef[[1]]
ego_yusef1

# Egonetzwerk Bob Konrad
ego_konrad<- make_ego_graph(nt, order = 1, nodes = V(nt)$name == "Bob Konrad", mode ="all")
ego_konrad

ego_konrad1 <- ego_konrad[[1]]
ego_konrad1

# Egonetzwerk Richard Kropf
ego_kropf<- make_ego_graph(nt, order = 1, nodes = V(nt)$name == "Richard Kropf", mode ="all")
ego_kropf

ego_kropf1 <- ego_kropf[[1]]
ego_kropf1

# Egonetzwerk Hanno Hackfort
ego_Hackfort<- make_ego_graph(nt, order = 1, nodes = V(nt)$name == "Hanno Hackfort", mode ="all")
ego_Hackfort

ego_Hackfort1 <- ego_Hackfort[[1]]
ego_Hackfort1

# Visualiserung der Egonetzwerke

par(mfrow=c(2,2), mar=c(0,0,2,0))
plot(ego_Hartmann1,
     layout=layout_with_kk,
     main="Egonetzwerk von Georg Hartmann",
     edge.color="grey80",
     edge.arrow.size=.3,
     vertex.color="lightblue",
     vertex.label=nodes$id)

plot(ego_yusef1,
     layout=layout_with_kk,
     main="Egonetzwerk von Soleen Yusef",
     edge.color="grey80",
     edge.arrow.size=.3,
     vertex.color="lightblue",
     vertex.size=.5,
     vertex.label=nodes$id)

plot(ego_konrad1,
     layout=layout_with_kk,
     main="Egonetzwerk von Bob Konrad",
     edge.color="grey80",
     edge.arrow.size=.3,
     vertex.color="lightblue",
     vertex.label=nodes$id)

plot(ego_kropf1,
     layout=layout_with_kk,
     main="Egonetzwerk von Richard Kropf",
     edge.color="grey80",
     edge.arrow.size=.3,
     vertex.color="lightblue",
     vertex.label=nodes$id)

plot(ego_Hackfort1,
     layout=layout_with_kk,
     main="Egonetzwerk von Hanno Hackfort",
     vertex.label=V(nt)$id,
     edge.color="grey80",
     edge.arrow.size=.3,
     vertex.color="lightblue")

par(mfrow=c(1,1), mar=c(0,0,0,0))
```

Die Visualisierung der verschieden Akteur\*innen veranschaulicht,
inwiefern die verschiedenen Cliquenmitglieder untereinander vernetzt
sind. Man erkennt, dass Bob Konrad, Hanno Hackfort, Soleen Yusef, Georg
Hartmann und Richard Kropf alle etwas für die "SOKO Leipzig" produziert
haben, jedoch nicht gemeinsam an derselben Folge. Ebenfalls können wir
sagen, dass die Akteur\*innen, die in der selben Netflix-Serie
mitgewirkt haben, auch in anderen Produktionen gemeinsam beteiligt
waren. Bob Konrad, Hanno Hackfort und Richard Kropf haben bei der
Netflix-Serie "Kleo" mitgewirkt und auch gemeinsam bei "Gute Freunde -
der Aufstieg des FC Bayerns" und "4Blocks" mitgeschrieben.

Angesichts dieser Erkenntnisse können wir sagen, dass sich die These
bewahrheitet. Zwar sind nicht alle Mitglieder der größten Clique
gleichmäßig miteinander vernetzt, aber auf jeden Fall die, die dieselbe
Netflixproduktion produziert haben.

Die Visualisierung des Ego-Netzwerks von Soleen Yusef darf man auch
nicht außer Acht lassen. Sie ist der Knotenpunkt zwischen der größten
Clique und vielen anderen Filmmachenden im Gesamtnetzwerk.

## Zentralitätsmaße

Nachdem wir das Gesamtnetzwerk beschrieben und entsprechend visualisiert
haben, wurden die Zentralitätsmaße bestimmt. Deshalb haben wir die
folgende Werte für das Gesamtnetzwerk erhoben: Höchster
Indegree/Outdegree Wert, Höchster Betweenness-Wert, Höchster
Closeness-Wert und den höchsten Eigenvector-Wert.

### Degree

**Degree-Werte allgemein** Analyse des Knotens mit den häufigsten
starken Beziehungen:

```{r Zentralität: Degree-Werte allgemein, include=FALSE}
# 1. Knoten mit den stärksten Beziehungen im Gesamtnetzwerk
# Höchster Indegree-Wert
ind_nt <- degree(nt, mode="in")
ind_nt
which.max(ind_nt) 

# Höchster Outgree-Wert
outd_nt <- degree(nt, mode="out")
outd_nt
which.max(outd_nt) 

# Jantje Friese hat den größten Indegree- und Outdegree-Wert im Gesamtnetzwerk (109).

# 3. Teilnetzwerke 
# 3.1 Director
degree_dir <- degree(director)
degree_dir
which.max(degree_dir)
# Baran bo Odar hat den höchsten Degree-Wert (111).
# 3.2 Writer
degree_in_wri <- degree(writer)
degree_in_wri
which.max(degree_in_wri)
# Jantje Friese hat den höchsten Degree-Wert (70).
# 3.3 Producer
degree_in_ex_pro <- degree(ex_producer)
degree_in_ex_pro
which.max(degree_in_ex_pro)
# Henning Kamm hat den höchsten Degree-Wert (24).
```

### Betweeness und Broker im Netzwerk

Bei der Berechnung des Betweenness-Werts konnte unter anderem
festgestellt werden, dass nicht nur Akteure, sondern auch Serien eine
zentrale Rolle bei den Verbindungen innerhalb eines Netzwerks spielen
können. Beispielsweise hat die Serie Tatort den höchsten
Betweenness-Wert, was darauf hindeutet, dass diese maßgeblich zur
Vernetzung und Zusammenarbeit im Gesamtnetzwerk beiträgt. Damit wir noch
tiefer in das Netzwerk reinschauen können, wurden diese Werte ebenfalls
für verschiedene Teilnetzwerke berechnet, welche im darauffolgenden
Abschnitt aufgezeigt werden.

```{r Zentralität: Betweenness als Broker, echo=FALSE, fig.height=6, fig.width=19, message=FALSE, warning=FALSE, paged.print=FALSE, include=FALSE}

# Höchster Betweenness-Wert
between_ges <- betweenness(nt)
between_ges
which.max(between_ges)

# Die Serie Tatort hat den höchsten Betweenness-Wert (551) im Gesamtnetzwerk. Da wir in dieser Berechnung jedoch nur Akteure haben wollten und keine Serien, haben wir ebenfalls noch den zweithöchsten Betweenness-Wert berechnet. 

# Höchster Betweenness-Wert
between_ges <- betweenness(nt)

# Index des Knotens mit dem höchsten Betweenness-Wert
max_index <- which.max(between_ges)

# Höchsten Betweenness-Wert auf einen kleineren Wert setzen (-1)
between_ges[max_index] <- -1

# Index des Knotens mit dem zweithöchsten Betweenness-Wert
zweithoechster_index <- which.max(between_ges)

# Der Index des zweithöchsten Betweenness-Werts
print(zweithoechster_index)

# Mia Spengler hat den zweithöchsten Betweenness-Wert im Gesamtnetzwerk.

# 1. Director-Netzwerk: 
d_betweenness <- betweenness(director, normalized = T)
d_betweenness
which.max(d_betweenness)
# Baran bo Odar hat den höchsten Betweenness-Wert (111).
# 2. Writer-Netzwerk
# Betweenness 
w_betweenness<-betweenness(writer, normalized = T)
w_betweenness
which.max(w_betweenness)
# Christian Alvart hat den höchsten Betweenness-Wert (221). 
# 3. Producer-Netzwerk
# Betweenness 
ex_betweenness<-betweenness(ex_producer, normalized = T)
ex_betweenness
which.max(ex_betweenness)
# Jochen Laube hat den höchsten Betweeness-Wert (58).
```

### Closeness

```{r Zentralität: Closeness, fig.height=10, fig.width=16, message=FALSE, warning=FALSE, paged.print=FALSE, include=FALSE}

d_closeness <- closeness(director, normalized = T)
d_closeness

which.max(d_closeness)
# Lars Montag hat mit 7 Schritten den höchsten Closeness-Wert.

# Closeness 
w_closeness <- closeness(writer, normalized = T)
w_closeness

which.max(w_closeness)
# Christian Beetz hat mit 53 Schritten den höchsten Closeness-Wert.

# Closeness 
ex_closeness <- closeness(ex_producer, normalized = T)
ex_closeness

which.max(ex_closeness)
# Henning Kamm hat mit 24 Schritten den höchsten Closeness-Wert.

# Höchster Closeness-Wert
close_ges <- closeness(nt)
close_ges
which.max(close_ges)
# Jan Peter hat hat den größten Closeness-Wert (81) im Gesamtnetzwerk.

```

### Ego-Netzwerke

Zusätzlich haben wir für wichtige Akteur\*innen Ego-Netzwerke erstellt.
Baran bo Odar hat im Director-Netzwerk sowohl den höchsten Degree-, als
auch Betweenness-Wert und ist somit ein Broker. Er fungiert als
Regisseur vor allem als Verbindung zu den Episodenknoten der Serie
"Dark". Mit insgesamt 26 Episoden hat die Serie die meisten Folgen unter
den Top 11. Das erklärt seinen hohen Degree-Wert und Betweenness-Wert.

```{r Ego-Netzwerk Baran bo Odar, fig.height=9, fig.width=16, echo=FALSE, include=FALSE}
#Ego-Netzwerk erstellen
ego_odar <- make_ego_graph(nt, order = 1, nodes = V(nt)$name == "Baran bo Odar", mode ="all")
ego_odar

ego_odar1 <- ego_odar[[1]]
ego_odar1

#Visualisierung
plot(ego_odar1,
     main ="Ego-Netzwerk Baran bo Odar",
     vertex.color="gold",
     edge.color="grey80",
     vertex.label= V(nt)$id,
     layout=layout_with_kk,
     vertex.size=3)
```

Jantje Friese hat sowohl im Gesamtnetzwerk, also auch im Writer-Netzwerk
den höchsten Degree-Wert. Im Ego-Netzwerk von Jantje Friese mit order =
1 konnte man nicht viel Relevantes erkennen. Daher haben wir mit Order =
2 gearbeitet. Im Ego-Netzwerk sieht man, dass sie vor allem in der Serie
Dark mitwirkte und auch zu anderen Drehbuchautor\*innen aus dieser Serie
Verbindungen hatte, wie Daphne Ferraro, Marc O Seng und Martin Behnke.

```{r Ego-Netzwerk Jantje Friese, fig.height=9, fig.width=16, echo=FALSE}

jantje <- make_ego_graph(nt, order = 2, nodes = V(nt)$name == "Jantje Friese", mode ="all")

jantje1 <- jantje[[1]]
jantje1

plot(jantje1, 
     main="Ego-Netzwerk Jantje Friese",
     vertex.color="gold",
     edge.color="grey80",
     vertex.label= V(nt)$id,
     vertex.size=3)
```

## Erklärungsmuster: Reziprozität, Transitivität, Homophilie

Reziprozität ist in unserem Netzwerk nicht feststellbar, da es kein
gerichtetes Netzwerk ist.

Transitivität beschreibt die Möglichkeit, dass zwischen Knoten eine
Weitergabe stattfindet, während Homophilie die Ähnlichkeit von Knoten
betont.

```{r Erklärungsmuster: Netzwerk erstellen, include=FALSE}
# Workaround für Teilnetzwerke 
el$analysis_study_together <- el$relation == 5 
el$analysis_are_together <- el$relation == 6 
el$analysis_work_together <- el$relation == 7 

# Matrix erstellen 
edgematrix <-as.matrix(el) 
nt <- graph_from_data_frame(d=edgematrix, vertices=nodes, directed=T) 
romance <- subgraph.edges(nt, E(nt)[relation==6]) 
study <- subgraph.edges(nt, E(nt)[relation==5]) 
work <- subgraph.edges(nt, E(nt)[relation==7]) 
```

### Transitivität

```{r Transitivität, include=FALSE}
# Untersuchung Transitivität 
transitivity(romance) # NaN
transitivity(study) # 96.5% 
transitivity(work) # 100%
```

In den Teilnetzwerken "study" und "work" liegt eine hohe Transitivität
von 96,5% und 100% vor. Über das romantische Netzwerk kann auf Grund
fehlender Verbindungsinformationen keine Aussage hinsichtlich der
Transitivität gemacht werden, da nur zwei Knoten in diesem Teilnetzwerk
enthalten sind. Das bedeutet, dass im Gemeinsamen-Studium-Netzwerk und
im Zusammenarbeitsnetzwerk sehr häufig Kooperationen in Gruppen oder
Clustern auftreten, in denen Mitglieder untereinander in Beziehung
stehen.

### Homophilie

```{r Homophilie, include=FALSE}
list.vertex.attributes(nt) 
# Assortivität im Hauptnetzwerk 
# assortativity_nominal(nt, V(nt)$sex, directed=FALSE) # -12.5%
# assortativity_nominal(nt, V(nt)$type, directed=FALSE) # NaN
# assortativity_nominal(nt, V(nt)$genre, directed=FALSE) # 67.6% 
# Code funktioniert bei uns ganz normal, allerdings macht er bei "Knit" Probleme, daher deaktiviert

# Assortivität im Teilnetzwerk Geschäftliche Beziehungen 
assortativity_nominal(work, V(work)$sex, directed=FALSE) # -12.5%
assortativity_nominal(work, V(work)$type, directed=FALSE) # NaN
assortativity_nominal(work, V(work)$genre, directed=FALSE) # 67.6% # 

# Assortivität im Teilnetzwerk Gemeinsames Studium 
assortativity_nominal(study, V(study)$sex, directed=FALSE) # -5.00%
assortativity_nominal(study, V(study)$type, directed=FALSE) # NaN
assortativity_nominal(study, V(study)$genre, directed=FALSE) # 9.68%
```

Die negativen Wert bei der Berechnung der Homophilie, gefiltert nach dem
Geschlecht, zeigen eine Tendenz zur Heterophilie. Heterophilie deutet
darauf hin, dass Akteur\*innen mit unterschiedlichen EIgenschaften
untereinander vernetzt sind. In diesem Fall also, verschiedenen
Geschlechtes. Die Berechnung unserer These 7 zeigt, dass sich insgesamt
nur ein Drittel Frauen im Netzwerk befinden. Das erklärt, warum sie dazu
tendieren eher mit Männern verbunden zu sein, da die Anzahl der Männer
viel höher ist.

Die Werte im Hauptnetzwerk nach Vertex-Attributen liegen alle unter 50%,
so dass hier keine Form von Homophilie festgestellt werden kann. Das
gilt auch für das Teilnetzwerk "Gemeinsames-Studium". Beim Netzwerk
"Geschäftliche Beziehung", das nach dem Vertex-Attribut "genre"
gefiltert ist, kann ein hoher Homophilie-Wert von 67,6% festgestellt
werden. Das bedeutet, dass Akteur\*innen, die dasselbe Genre produziert
haben, auch häufig zusammengearbeitet haben, was zu erwarten war.

# Visualisierung

## Gesamtnetzwerk

Für die abschließende Visualisierung stellen wir noch einmal das
Gesamtnetzwerk dar. Die roten Knoten sind alle Filmmachenden in unserem
Netzwerk. Die schwarz eingefärbten Knoten sind alle Filme und Serien,
die wir für das Netzwerk erhoben haben. Diese Visualisierung verschafft
schon einmal eine erste Übersicht über die Anzahl der Produktionen und
der Filmmachenden im Verhältnis.

```{r Visualisierung Gesamtnetzwerk , fig.height=9, fig.width=16, echo=FALSE, include=FALSE}
#Finale Visualisierung
#Farben für die verschieden Knoten festlegen
V(nt)[V(nt)$type == 1]$color <- "red"
V(nt)[V(nt)$type == 2]$color <- "black"
V(nt)[V(nt)$type == 3]$color <- "black"

# Plotting 

par(mar=c(10,1,8,1)) 

plot(nt,
     asp=0,
     layout=layout.fruchterman.reingold,
     vertex.label=NA,
     vertex.size=3,
     edge.arrow.size=7,
     edge.color="black",
     edge.width= 0.2,
     edge.curved=curve_multiple(nt))

title("Visualisierung des Gesamtnetzwerks",
sub = "Hervorhebung der einzelnen Produktionen und Filmmachenden",
cex.main = 3, col.main= "red", cex.sub = 2, font.sub = 3, col.sub = "black")

par(mar=c(2,2,2,2))
```

```{r Visualisierung Zusammenarbeitsnetzwerk, fig.height=9, fig.width=16, echo=FALSE, include=FALSE}
#Festlegen von Farben
V(nt)[V(nt)$sex == 1]$color <- "lightblue"
V(nt)[V(nt)$sex == 2]$color <- "lightpink"

#Plot
par(mar=c(10,1,10,1))

plot(zusammen, 
     asp=0,
     vertex.label=V(nt)$id,
     layout=layout.fruchterman.reingold,
     vertex.label=NA,
     vertex.size=3,
     edge.arrow.size=7,
     edge.color="black",
     edge.width= 0.2)

title("Teilnetzwerk der zusammenarbeitenden Netflix-Flimmachenden",
sub = "Wer hat mit wem mehr als zwei mal produziert?",
cex.main = 3, col.main= "black", cex.sub = 2, font.sub = 3, col.sub = "grey")
```

### Multiplexes Netzwerk

Um das Gesamtnetzwerk etwas übersichtlicher darszustellen, haben wir die
verschiedenen Beziehungsarten farblich angepasst.

```{r Visualisierung eines multiplexe Netzwerke erstellen, fig.height=9, fig.width=16, echo=FALSE, include=FALSE}
# Definiert die Farbe der Relation
E(nt)[E(nt)$relation == 1]$color <- "blue" 
E(nt)[E(nt)$relation == 2]$color <- "green"
E(nt)[E(nt)$relation == 3]$color <- "red"
E(nt)[E(nt)$relation == 4]$color <- "purple"
E(nt)[E(nt)$relation == 5]$color <- "pink"
E(nt)[E(nt)$relation == 6]$color <- "brown"
E(nt)[E(nt)$relation == 7]$color <- "darkgreen"
E(nt)[E(nt)$relation == 8]$color <- "lightgreen"
E(nt)[E(nt)$relation == 9]$color <- "lightblue"

# Visualisierung mit den gesetzten Farben realisieren
# Visualisierungsparameter festlegen
par(mar=c(6,3,3,3)) 

# Plot mit den gesetzten Farben realisieren
plot(nt,
     asp=0,
     edge.arrow.size=.10,
     vertex.color="gray75",
     vertex.frame.color="NA",
     vertex.label = NA,
     vertex.size=5,
     layout=layout_with_kk,
     edge.curved=curve_multiple(nt),
     main="Multiplexes Netzwerk des Netflix Universums",
     sub=" blau= Director, grün= Writer, rot= Executive Producer, lila= Serie, pink= Zusammen studiert, braun= Romantische Beziehung (Paar, Heirat, etc.), dunkelgrün= Geschäftliche Beziehung (Produktionsgesellschaft),hellgrün= Häufig zusammengearbeitet, hellblau= Tatort ")

par(mar=c(0,0,0,0)) 

# Seitenaufteilung zurücksetzen
par(mfrow=c(1,1), mar=c(2,0,2,0)) 
```

```{r Teilnetzwerke im Vergleich, fig.height=6, fig.width=9, message=FALSE, warning=FALSE, paged.print=FALSE, echo=FALSE}
# definiert die Farbe der Relation
E(nt)[E(nt)$relation == 5]$color <- "blue" 
E(nt)[E(nt)$relation == 6]$color <- "red"
E(nt)[E(nt)$relation == 7]$color <- "green"

# erstellt die Teilnetzwerke 
study <- subgraph.edges(nt, E(nt)[relation==5]) 
romance <- subgraph.edges(nt, E(nt)[relation==6])
work <- subgraph.edges(nt, E(nt)[relation==7])

# Drei Netzwerke in einer Ziele
par(mfrow=c(1,3), mar=c(2,0,2,0)) 

# Drei Teilnetzwerke nacheinander plotten, diese werden dann in einer Zeile dargestellt

plot(study,
     asp=0,
     edge.arrow.size=.5,
     vertex.color="gray75",
     vertex.frame.color="NA",
     vertex.size=8,
     layout=layout_with_kk,
     edge.curved=curve_multiple(study),
     main="Teilnetzwerk Study",
     sub="n=38 Knoten; Kantenfarbe blau"
     )

plot(romance,
     asp=0,
     edge.arrow.size=.5,
     vertex.color="gray75",
     vertex.frame.color="NA",
     vertex.size=8,
     layout=layout_with_kk,
     edge.curved=curve_multiple(romance),
     main="Teilnetzwerk Romance",
     sub="n=38 Knoten; Kantenfarbe rot",
)
     
plot(work,
     asp=0,
     edge.arrow.size=.5,
     vertex.color="gray75",
     vertex.frame.color="NA",
     vertex.size=8,
     layout=layout_with_kk,
     edge.curved=curve_multiple(work),
     main="Teilnetzwerk Help",
     sub="n=38 Knoten; Kantenfarbe grün"
)

# setzt die Seitenaufteilung zurück
par(mfrow=c(1,1), mar=c(2,0,2,0)) 
```

# Diskussion: Fazit, Limitationen und Ausblick

Hier findet die Diskussion der Ergebnisse statt: - Wurden anfangs
Arbeitshypothesen aufgestellt? Lassen sich diese bestätigen oder
widerlegen? - Welche (neuen) Erkenntnisse hat die Analyse gebracht? - Wo
liegen die Limitationen in der Studie? - Was könnten nächste Schritte in
der Forschung sein?

Unsere anfänglichen Arbeitshypothesen konnten zum Großteil bestätigt
werden. Der steile Erfolg von Netflix Eigenproduktionen hängt auf jeden
Fall mit den Akteur\*innen zusammen, die Netflix ausgesucht hat. Ein
Drittel davon wurden aufgrund ihres Erfolges ausgewählt. Dass viele
Serien aus der Zusammenarbeit mit erfolgreichen Produktionsfirmen wie
der Bildundtonfabrik hervorgehen, trägt maßgeblich zum Gelingen bei.
Überraschend war allerdings, wie wenig Netflix Studios selbst produziert
und stattdessen auslagert.

Allgemein ist die Filmbranche eng miteinander vernetzt, wer einmal
zusammengearbeitet hat, tut es auch wieder. Wer zusammen studierte,
gründete später gemeinsame Firmen. Und wer miteinander arbeitet, kennt
sich auch aus dem privaten Kontext. Vor allem die Crème de la Crème
bleibt gern unter sich, es gibt Namen, die sehr viel öfter auftauchen
als andere. Der Erfolg scheint also immer in denselben Kreisen zu
verkehren.

Klischees, die über die Filmbranche exisitieren, haben einen wahren
Kern. Die Branche ist immer noch männerdominiert und deckt sich in der
Genreauswahl mit Vorurteilen der traditionellen Geschlechterrollen. Nach
wie vor gilt Köln als die Medienhauptstadt und der Tatort als eine
wichtige Karrierestation. Auch der renommierte Ruf der Filmakademie
Baden Württemberg wurde erneut bestätigt.

Limitationen gibt es eher weniger, das Netzwerk kann aufgrund des guten
Datenzugangs ins Unendliche weitergeführt und auch auf andere Länder
übertragen werden. Der Streamingdienst ist trotz seiner neuen
Accountregelung nach wie vor auf der Überholspur.

Eine kleine Limitation besteht allerdings darin, dass es teilweise nur
spärliche Informationen über das Privatleben mancher Akteur\*innen gibt.
Vermutlich ist das romantische Beziehungsnetzwerk deutlich größer als
jetzt in unserer Netzwerkanalyse. Mit mehr persönlichen Details über die
Akteur\*innen könnte vor allem unsere zweite Hypothese stichhaltiger
belegt werden. Eine weitere Limitation stellt die Forschungsliteratur
dar. Bisher wurden wenig Soziale Netzwerkanalysen auf dem Gebiet
Streamingdienste und Netflix betrieben.

Weitere Schritte könnten jetzt sein, die Netflix Originals auf dem
US-Markt zu untersuchen. Oder das von uns auf die Top 11 beschränkte
Sample zu erweitern. Es wäre mit Sicherheit auch interessant alle Serien
seit der ersten Eigenproduktion zu erheben.

Eine weiterer Twist des Themas wäre, unsere Forschungsfrage auf
Schauspieler\*innen zu beziehen. Vor allem auf dem US-Markt wäre es
spannend zu sehen, ob Schauspieler\*innen durch Netflix erfolgreich
wurden oder ob es umgekehrt ist, wie bei den Filmmachenden, die vorher
schon erfolgreich waren.

# Anlage

## Literatur

Btf • bildundtonfabrik. (o. J.). btf. Abgerufen 27. November 2023, von
<https://btf.de/>

Demmerle, J. (o. J.). Medien in Bayern---Deutschlands größter
Medienstandort. iib-pwa. Abgerufen 24. November 2023, von
<https://www.invest-in-bavaria.com/branchenvielfalt/medien>

Dorfer, T., dpa, & Reuters. (2023, Juli 20). Streamingdienst: Netflix
gewinnt durch Maßnahmen gegen Passwort-Teilen neue Abonnenten. Die Zeit.
<https://www.zeit.de/digital/2023-07/netflix-account-teilen-massnahmen-nutzer-umsatz>

Filmakademie Baden-Württemberg \| Stadt Ludwigsburg \| Ludwigsburg. (o.
J.). Abgerufen 24. November 2023, von
<https://www.ludwigsburg.de/start/kultur+und+freizeit/filmakademie+baden-wuerttemberg.html>

IMDb: Bewertungen, Rezensionen und Informationen, wo man sich die besten
Filme und Serien ansehen kann. (o. J.). IMDb. Abgerufen 27. November
2023, von <https://www.imdb.com/>

Kölnmagazin. (2016, August 17). Köln ist die Medienhauptstadt.
Kölnmagazin. <https://koelnmagazin.net/koeln-ist-die-medienhauptstadt>

Miller, J. L. (2011). Producing Quality: A Social Network Analysis of
Coproduction Relationships in High Grossing Versus Highly Lauded Films
in the U.S. Market. International Journal of Communication, 5(0),
Article 0.\
\
Reinhard, C. (2023, 24. Februar). Nach dem Aus von „1899": Neuer
Netflix-Deal für Jantje Friese und Baran Bo Odar. Berliner Zeitung.
<https://www.berliner-zeitung.de/kultur-vergnuegen/kino-streaming/neuer-netflix-deal-fuer-jantje-friese-und-baran-bo-odar-li.321419>

```{r Übersicht Netzwerkattribute}
list.edge.attributes(nt)
list.vertex.attributes(nt)
```

## Codebuch

Das Netzwerk hat nach dem
[Codebuch](https://github.com/viviba/netflix_eigenproduktionen_deutschland/blob/main/Codebuch.md)
folgende Attribute:

| *Vertex-Attribute* - id: Kürzel des Knotens
| - name: Vor- und Nachname des Knotens  - sex: Geschlecht 1 männlich, 2 weiblich, 3 divers  - university: Uni/Hochschule an der Knoten studiert hat  - university_short: Kürzel der jeweiligen Uni/Hochschule  - awards: 1 1-3 Preise, 2 4-5 Preise, 3 über 5 Preise  - type: 1 Akteur\*innen, 2 Episoden, 3 Serien  - genre: 1 fantasy, 2 comedy, 3 rom com, 4 crime, 5 mockumentary, 6 drama, 7 young adult  - country: Kürzel Herkunftsland der Episode/Serie
| - location: Drehort  - rating: IMDb-Bewertung als Kommazahl (von insgesamt 10) - year: Erscheinungsjahr der Episode  - Produktionsfirma: der jeweiligen Serie/Episode/Film

Die Vertex-Attribute treffen auf alle Knoten zu.

*Edge-Attribute*\
- relation: 1 Director, 2 Writer, 3 Executive Producer, 4 Serie, 5
Zusammen studiert, 6 Romantische Beziehung, 7 Geschäftliche Beziehung, 8
Häufig zusammengearbeitet, 9 Tatort

## Datenmaterial und Skript

Datensatz auf
[Github](https://github.com/viviba/netflix_eigenproduktionen_deutschland)

## Team, Arbeitsaufwand und Lessons Learned

### Teammitglieder

Hannah Walter, Juliane Kegreiss, Lorena Fuchs, Marie Deufel, Viviana
Bastone

### Arbeitsaufwand und Rollen im Team

| Hannah Walter: Coding und Datenbereinigung, ca. 80 Stunden
| Juliane Kegreiss: Recherche und Coding, ca. 80 Stunden  Lorena Fuchs: Coding und Datenbereinigung, ca. 80 Stunden  Marie Deufel: Coding und Visualisierung, ca. 80 Stunden
| Viviana Bastone: Projektleitung, Literaturrecherche und Coding, ca. 120 Stunden

### Lessons learned

Insgesamt finden wir, dass unser Verständnis für R und Netzwerke im
Allgemeinen massive Fortschritte gemacht hat.

Unsere größte Herausforderung war allerdings die Datenbereinigung,
sodass wir eine saubere Node- und Edgelist zum Weiterarbeiten hatten.
Ein Tipp ist daher ein Kontrollteam festzulegen, das für die
Datenbereinigung zuständig ist. Ein weiteres Learning ist auch eine
einheitliche Codierung der IDs. Wir haben uns darauf geeinigt, jeweils
zwei Buchstaben des ersten und zweiten Wortes zusammenzufügen (Bsp. HaPo
= Harry Potter). Ein Tipp zur Node- und Edgelist bezieht sich auf leere
Zellen, die wir anstatt mit "NA" mit 99 codierten.

Das letzte Learning hängt mit der Vorbereitung zusammen: Es ist
sinnvoll, sich am Anfang direkt genauer zu überlegen, welche exakten
Verbindungen gebraucht werden. Das hätte uns Arbeit an der Edgelist im
Nachgang erspart.

Darüber hinaus lohnt es sich immer, über die reinen IMDb-Daten hinaus zu
recherchieren. So konnten wir feststellen, dass manche Akteur\*innen
beispielsweise eine eigene Produktionsfirma gegründet haben oder sogar
verheiratet sind.
